【裁判字號】    99,抗,11
【裁判日期】    990225
【裁判案由】    聲明異議
【裁判全文】
臺灣高等法院臺南分院民事裁定    99年度抗字第11號
抗  告  人  謝謝國際聯合律師事務所即乙○○
上列抗告人與相對人美商優尼康赫斯國際公司間請求清償債務強
制執行事件聲明異議，對於中華民國98年10月16日臺灣嘉義地方
法院裁定（98年度事聲字第48號）提起抗告，本院裁定如下：
    主  文
抗告駁回。
抗告程序費用新臺幣壹仟元由抗告人負擔。
    理  由
一、按「提起抗告，應於裁定送達後十日之不變期間內為之。但
    送達前之抗告，亦有效力」，民事訴訟法第487條定有明文
    。查原法院於民國（下同）98年10月16日以98年度事聲字第
    48號裁定駁回抗告人之聲明異議，並於98年11月4日送達至
    抗告人所指定之送達處所即台北郵政信箱117之310號，此有
    送達證書附於原法院卷為憑（見原法院卷第13頁），而原法
    院於裁定後送達前之98年10月19日收受抗告人所提之異議及
    抗告理由狀，揆諸上揭規定，抗告人之抗告應為合法，合先
    敘明。再按「某商行為某甲獨資經營，固難認為有當事人能
    力，但某甲在一、二兩審既以法定代理人名義，代其自己獨
    資經營之某商行而為訴訟行為，與實際上自為當事人無異，
    祇應於當事人欄內予以改列，藉資糾正，不生當事人能力欠
    缺之問題。」（最高法院44年台上字第271號判例意旨參照
    ）。本件抗告人所提之異議及抗告理由狀之當事人欄中雖載
    「債權人謝謝國際聯合律師事務所」、「代表人乙○○」，
    惟律師事務所並非民事訴訟法第40條第3項規定之非法人團
    體，並無當事人能力，然抗告人既於上開書狀另有代表人之
    記載，是本院自應於本院裁定之當事人欄中，將抗告人改列
    為「謝謝國際聯合律師事務所即乙○○」，併此敘明。
二、抗告意旨略以：債務人美商優尼康赫斯國際公司已提供擔保
    停止執行，訴訟尚在進行中，原法院豈能執行完畢或拒不執
    行？且原法院為受囑託之法院，應將一切情事陳報囑託法院
    （即台灣士林地方法院，下稱士林地院），由囑託法院裁定
    ，原法院不得擅自自為裁定。一旦債務人提供擔保停止執行
    ，則囑託法院須通知全部受囑託法院停止執行，此停止執行
    之命令，不因其他債權人欲執行而受影響。又抗告人對原法
    院過去、現在及未來之不利裁判均不服，爰於法定期間內提
    起異議、上訴及抗告，並「預先」異議、上訴及抗告，異議
    、上訴、抗告理由除引用已提之歷審及歷次狀紙理由外，容
    閱卷後補提。再者，本件所涉及問題涉及「從事法之續造、
    確保裁判之一致性」，及「法律見解具有原則上重要性者」
    ，請鈞院為創造性之闡釋、為創造性之補充、擴張或限縮其
    規定之適用、為因應、符合現況之闡述、統一其見解、加以
    闡釋及統一見解。為此，爰提起本件抗告，請求廢棄原裁定
    云云。
三、按強制執行之進行採當事人進行主義，依聲請而開始；對於
    已開始實施強制執行之債務人財產，他債權人再聲請強制執
    行者，已實施執行行為之效力，於為聲請時及於該他債權人
    ，應合併其執行程序，並依前二條之規定辦理。對於已開始
    強制執行之債務人財產，他債權人再聲請強制執行者，應注
    意併案處理，強制執行法第33條及辦理強制執行事件應行注
    意事項第18條第1項分別定有明文。再按當事人或利害關係
    人，對於執行法院強制執行之命令，或對於執行法官、書記
    官、執達員實施強制執行之方法，強制執行時應遵守之程序
    ，或其他侵害利益之情事，固得於強制執行程序終結前，為
    聲請或聲明異議，但執行程序一經終結，即不容再有所主張
    ，此觀之強制執行法第12條第1項前段之規定自明。
四、經查：本件係抗告人向士林地院聲請對債務人甲○○之財產
    為強制執行，而士林地院囑託原法院就債務人之財產為執行
    ，經原法院以95年度執助字第295號執行事件受理在案，嗣
    雖經債務人甲○○依士林地院95年度聲字第1171號裁定提供
    擔保而停止執行，此有士林地院96年1月18日士院鎮95執如1
    4043字第0960301328號函附於原法院執行卷可稽，惟因另債
    權人華南商業銀行股份有限公司請求併案辦理，兆豐國際商
    業銀行股份有限公司（下稱兆豐國際商銀）、臺灣土地銀行
    股份有限公司等亦提出執行名義聲請對債務人為強制執行，
    依前揭規定，自應合併辦理，並經原法院合併於95年度執助
    字第295號執行案件中辦理，而因併案債權人兆豐國際商銀
    未取得停止執行之事由，故本案依兆豐國際商銀之聲請，續
    為執行並未停止，並分別於97年10月27日、同年12月1日、
    及98年1月5日為三次拍賣均無人應買，乃於98年4月8日行特
    別拍賣程序經公告三個月期滿，仍無人聲請應買，債權人亦
    未承受或聲請減價拍賣，依強制執行法第95條第2項規定視
    為撤回不動產之執行在案，本案強制執行程序即告終結，此
    有原法院98年4月14日嘉院和95執助月字第295號函附於原法
    院執行卷可查，而抗告人於本案執行程序終結後始於98年5
    月22日及98年6月22日以澄清及聲請(10)狀與異議及抗告狀為
    聲明異議，亦與強制執行法第12條第1項前段之規定有違，
    原法院司法事務官以95年度執助字第295號裁定駁回抗告人
    之聲明異議，於法有據。抗告人對上開司法事務官所為之裁
    定聲明異議，非有理由，原裁定駁回抗告人之異議，並無違
    誤。抗告意旨指摘原裁定不當，求予廢棄，為無理由，應予
    駁回。
五、據上論結，本件抗告為無理由，依強制執行法第30條之1、
    民事訴訟法第495條之1第1項、第449條第1項、第95條、第7
    8條，裁定如主文。
中    華    民    國    99    年    2    月     25    日
                  民事第三庭    審判長法  官    黃崑宗
                                      法  官    張世展
                                      法  官    蘇重信
上為正本係照原本作成。
本裁定除以適用法規顯有錯誤為理由外，不得再抗告。如提出再
抗告，應於收受送達後10日內委任律師為代理人向本院提出再抗
告狀（須附繕本），並繳納再抗告費新台幣1千元。
中    華    民    國    99    年    2    月     25    日
                                      書記官    陳嘉琍
【附記】
民事訴訟法第495條之1第2項準用同法第466條之1第1、2項規定
：
(1)對於第二審判決上訴，上訴人應委任律師為訴訟代理人。但上
  訴人或其法定代理人具有律師資格者，不在此限。
(2)上訴人之配偶、三親等內之血親、二親等內之姻親，或上訴人
  為法人、中央或地方機關時，其所屬專任人員具有律師資格並
  經法院認為適當者，亦得為第三審訴訟代理人。
民事訴訟法第466條之2第1項：
  上訴人無資力委任訴訟代理人者，得依訴訟救助之規定，聲請
  第三審法院為之選任律師為其訴訟代理人。

司法院資訊處製作；財團法人民間司法改革基金會備份。
